Inventaris van het archief van het Ministerie van Handel, Nijverheid en Landbouw te Londen, 1940-1946 (1950)
Nationaal Archief, Den Haag
- SECTOR HANDEL, NIJVERHEID EN SCHEEPVAART, 1.
  - GECLASSEERD ARCHIEF (GEHEIM/VERTROUWELIJK), 1.2
    - PR Post-war Requirements, 1.2.2
      - Stukken betreffende ravitailleringsaankopen in de Verenigde Staten en het Verenigd Koninkrijk [PR/V]., 1942-1944; 1021; 1 omslag
      - Stukken betreffende behandeling van een voorstel van de United Nations Relief and Rehabilitation Administration inzake de procedure voor de aankoop van goederen na de oorlog [PR/V]., 1944; 1022; 1 omslag
      - Stukken betreffende sub-commissies van het Allied Post-War Requirements Bureau [PR/VIII tot en met PR/XVIII]., 1941-1944; 1023-1033; 10 omslagen en 1 pak
        - Agricultural Technical Advisory Committee, 1023
        - Allied Relief Mission en Field Organisation for Relief, 1024
        - Committee on Coördination of Estimates of Requirements, 1025; 1 pak
        - Proposed Technical Advisory Committee on Displaced Populations, 1026
        - Rayon Panel van de Textiles & Clothing Sub-Committee van de Committee on Coordination of Estimates of Requirements, 1027
        - Relief Pool of Wheat, 1028
        - Technical Advisery Committees, Algemeen, 1029
        - Technical Advisory Committee on Inland Transport, 1030
        - Technical Advisory Committee on Medical Supplies and Services, 1031
        - Technical Advisory Committee on Nutrition, 1032
        - Training of Allied Nations in the U.K. for Relief Work, 1033
      - Stukken betreffende de economische taak van de regering bij de bevrijding van Nederland [PR/XIV]., 1942-1943; 1034; 1 omslag
    - R Relief, 1.2.2
      - Stukken betreffende onderzoek naar de handelswijze van C. van Stolk, regeringsgemachtigde voor de ravitaillering in Amerika [R]., 1941; 1035; 1 omslag
      - Stukken betreffende totstandkoming van een plan voor het verkrijgen van relief voor kinderen in de bezette landen van West-Europa nog voor het einde van de oorlog [R/II]., 1941-1944; 1036; 1 pak
      - Stukken betreffende bestudering van het plan voor de inschakeling van vrouwelijke vrijwilligers bij de noodhulp na de bevrijding van Nederland [R/III]., 1942-1943; 1037; 1 omslag
      - Stukken betreffende ondersteuning van het plan van M. Phibert voor voedselhulp aan kinderen in bezette landen en landstreken [R/III]., 1942-1943; 1038; 1 omslag
      - Stukken betreffende beantwoording van een vragenlijst van de Canadese gezant over de verschillende aspecten van het reliefprobleem voor bezet Nederland [R/III]., 1943; 1039; 1 omslag
      - Resoluties ingediend in de Senaat en in het Huis van Afgevaardigden waarin wordt aangedrongen op de uitbreiding van de reliefhulp aan andere bezette landen dan Griekenland, met geleidebrief [R/III]., 1943; 1040; 1 omslag
      - Stukken betreffende onderschatting door de Engelse pers van de voedseltoestand in verschillende landen van Europa [R/III]., 1944; 1041; 1 omslag
      - Verslag van de vergadering van de Standing Technical Sub-Committee on Welfare for Europe van de United Nations Relief and Rehabilitation Administration, met geleidebrief [R/III]., 1945; 1042; 1 omslag
      - Stukken betreffende inschakeling van geallieerde organisaties bij de relief [R/IV]., 1943; 1043; 1 omslag
      - Stukken betreffende dankbetuiging van de Koningin aan de Paus voor zijn bemiddeling ten behoeve van hulpverlening aan Nederland [R/V]., 1944-1945; 1044; 1 omslag
      - Stukken betreffende levering van reliefgoederen aan en de noodtoestand in Nederland [R/V]., 1944-1945; 1045; 1 pak
      - Stukken betreffende bestudering van de mogelijkheid gebruik te maken van gedehydreerd geroosterd graan voor de relief [R/V]., 1945; 1046; 1 omslag
      - Stukken betreffende ondersteuning van het voorstel van R.J.M. Verspyck om een Rode Kruiscolonne naar bevrijd Nederland te sturen [R/VI]., 1944; 1047; 1 omslag
      - Stukken betreffende aankoop van reliefgoederen in Spanje met bemiddeling van daar gevestigde Nederlandse handelsondernemingen [R/VI]., 1944-1945; 1048; 1 omslag
      - Stukken betreffende versturing van een lading levensmiddelen vanuit Basel via België naar bevrijd Nederland [R/VI]., 1944-1945; 1049; 1 omslag
      - Stukken betreffende beantwoording van een brief van het ministerie van Buitenlandse Zaken over een ontvangen gift van het Amerikaanse Rode Kruis [R/VI]., 1945; 1050; 1 omslag
      - Stukken betreffende bestudering van het verschepingsvraagstuk met betrekking tot de ravitaillering en de relief voor Nederland [R/VII]., 1944-1945; 1051; 1 omslag
      - Stukken betreffende instelling van een Regeringscommissariaat voor de bijzondere hulpverlening belast met de coördinatie en behandeling van alle aangelegenheden betreffende particuliere hulp en steun aan Nederlanders [R/VIII]., 1944-1945; 1052; 1 omslag
    - RES Raad voor Economische Samenwerking, 1.2.2
      - Stukken betreffende deelneming van Nederland aan het overleg in de Raad voor de Economische Samenwerking tussen Nederland, Frankrijk, België en Luxemburg en in subcommissies van de Raad [RES]., 1945-1946; 1053; 1 pak
        A.Th. Lamping was Nederlands gedelegeerde.
    - RR United Nations Relief and Rehabilitation Administration, 1.2.2
      - Stukken betreffende de United Nations Relief and Rehabilitation Administration [RR/I tot en met RR/XV]., 1943-1946; 1054-1065; 4 pakken 8 omslagen
        - Aankopen, 1054
        - Conferentie te Londen, 1055
        - Conferentie te Montreal, 1056; 1 pak
        - Contributie, 1057
        - Diversen, 1058; 1 pak
        - Militaire naoorlogse periode, 1059
        - Missie voor Nederland, 1060
        - Plan Young Sinclair, 1061
        - Raadszitting, 1062
        - Sub-Committee on Industrial Rehabilitation, 1063
        - Voorgeschiedenis, instelling en leden, 1064; 1 pak
        - Werkzaamheden, 1065; 1 pak
    - RRE Committee of Council for Europe, 1.2.2
      - Stukken betreffende de voordracht en aanstelling van leden van het Committee of Council for Europe en sub-commissies van de United Nations Relief and Rehabilitation Administration [RRE/I]., 1944-1945; 1066; 1 omslag
      - Stukken betreffende de benoeming en ontslag van F. Daubanton bij de United Nations Relief and Rehabilitation Administration [RRE/II]., 1944-1946; 1067; 1 omslag
      - Verslag van A.Th. Lamping inzake de gang van zaken bij het Committee of the Council for Europe, met geleidebrief [RRE/III]., 1944; 1068; 1 omslag
      - Stukken betreffende behandeling van aangelegenheden met betrekking tot zorg en repatriëring van gedeporteerde en gevluchte personen in samenwerking met de United Nations Relief and Rehabilitation Administration [RRE/IV]., 1943-1945; 1069; 1 omslag
      - Stukken betreffende de aankoop en verstrekking van goederen ten behoeve van gedeporteerde en gevluchte personen [RRE/IV]., 1944-1945; 1070; 1 omslag
        Bevat ook code EP(C-14).
      - Stukken betreffende een reactie op het memorandum van Sir George Rendel inzake hulpverlening aan Nederland door privé en semi-officiële instellingen alsmede liefdadigheidsverenigingen [RRE/V]., 1944-1945; 1071; 1 omslag
      - Stukken betreffende behandeling van aangelegenheden inzake de United Nations Relief and Rehabilitation Administration door A.Th. Lamping als vertegenwoordiger in het Committee of Council for Europe [RRE/V]., 1945; 1072; 1 omslag
      - Stukken betreffende de toewijzing van gedragen kleding voor Nederland door de United Nations Relief and Rehabilitation Administration [RRE/V]., 1945-1946; 1073; 1 omslag
      - Stukken betreffende de mogelijkheden van hulpverlening in bevrijd gebied door de United Nations Relief and Rehabilitation Administration [RRE/VII]., 1944-1945; 1074; 1 omslag
      - Stukken betreffende behandeling van een ontwerp-overeenkomst inzake gezondheidszorg en sanitaire controle van gedeporteerde personen [RRE/VIII]., 1944; 1075; 1 omslag
      - Stukken betreffende de aanwijzing van een medicus als verbindingspersoon tussen de Nederlandse regering en de United Nations Relief and Rehabilitation Administration [RRE/VIII]., 1944; 1076; 1 omslag
      - Stukken betreffende behandeling van het aanbod van Amerika tot levering van locomotieven [RRE/IX]., 1944; 1077; 1 omslag
      - Stukken betreffende de inschakeling van Rotterdam bij het vervoer van goederen van de United Nations Relief and Rehabilitation Administration naar Tsjechoslowakije [RRE/IX]., 1945-1946; 1078; 1 omslag
        Zie ook inv.nr 301.
      - Stukken betreffende te treffen voorzieningen voor bevrijde gebieden [RRE/X]., 1944; 1079; 1 omslag
    - S [Code onbekend], 1.2.2
      - Stukken betreffende toepassing van de beschikking van de ministers van Binnenlandse Zaken en Financiën d.d. 31 juli 1942 inzake de tegemoetkoming in de kosten voor geneeskundige behandeling van regeringspersoneel buiten het Verenigd Koninkrijk [S]., 1944; 1080; 1 omslag
    - W War, 1.2.2
      - Stukken betreffende totstandkoming van ontwerp-wapenstilstandsvoorwaarden [W/I]., 1942-1944; 1081; 1 omslag
      - Stukken betreffende behandeling van een ontwerp-overeenkomst betreffende de behandeling van eigendommen welke in handen vallen van Geallieerde strijdkrachten [W/II]., 1944-1945; 1082; 1 omslag
    - Serie geheime berichten, 1.2.3
      - Stukken betreffende ontvangen geheime berichten van het Bureau Inlichtingen van het ministerie van Oorlog over de economische toestand in Nederland., 1941-1945; 1083-1086; 4 pakken
        Bevat ook stukken met het kenmerk DOC/D, DOC/X, GA en XX/B.
        - Geen letter (op E Volgorde), 1083
        - Geen letter (op GB volgorde), 1084
        - Letter B t/m L, 1085
        - Letter M, 1086
- SECTOR LANDBOUW EN VISSERIJ, 2.
  - Toegangen, 2.1
    - Indicateur van het ministerie van Landbouw en Visserij over de periode 27 juni 1941 - 23 juni 1943., 1941-1943; 1087; 1 deel
      In de loop van juni 1943 is men er toe overgegaan om de stukken betreffende de landbouw en de visserijen in de indicateurs van het Ministerie van Handel, Nijverheid en Scheepvaart te registreren (inv.nrs. 28-54). De stukken van het Ministerie van Landbouw en Visserij uit de periode mei 1940 - juni 1941 zijn vermoedelijk niet geregistreerd in een agenda of indicateur.
  - Archief geordend op lettercode, 2.2
  - A Landbouw, 2.2
  - A1 Codes uit de indicateur van het ministerie van Landbouw en Visserij, 2.2
  - A1 ED Economische documentatie, 2.2
    - Economische berichtgevingen van de gedelegeerde van Nederland en Nederlands-Indië bij het Internationale Landbouw Instituut te Lissabon, H. van Haastert [ED]., 1942-1943; 1088; 1 pak
      Zie ook inv.nr 1097.
  - A1 ERN Economische reconstructie Nederland, 2.2
    - Stukken betreffende behandeling van diverse aangelegenheden ten aanzien van de land- en tuinbouw ter bevordering van het economisch herstel van Nederland na de bevrijding [ERN]., 1940-1943; 1089; 1 omslag
    - Stukken betreffende de afslachting van de veestapel tijdens de bezetting en voorstellen tot herstel na de bevrijding [ERN]., 1942-1943; 1090; 1 omslag
      Zie ook inv.nr 1200.
    - Correspondentie van Tj. Bakker, medewerker van de afdeling Economische Politiek [ERN]., 1943; 1091; 1 omslag
  - A1 FLV Financiën Landbouw en Visserij, 2.2
    - Stukken betreffende regeling van de werkzaamheden en de financiële positie van H. van Haastert, gedelegeerde voor Nederland en Nederlands-Indië bij het Internationaal Landbouw Instituut te Lissabon [FLV]., 1940-1943; 1092; 1 omslag
    - Staten welke een overzicht geven van de stand van de te Londen beheerde vorderingen en verplichtingen over de periode 28 februari 1941 tot en met 28 februari 1942, met geleidebrieven [FLV]., 1941-1942; 1093; 1 omslag
    - Maandstaten van uitgaven en middelen van het ministerie van Landbouw en Visserij [FLV]., 1941-1944; 1094; 1 pak
    - Stukken betreffende het opstellen, wijzigen en vaststellen van begrotingen van het ministerie van Landbouw en Visserij [FLV]., 1941-1944; 1095; 1 omslag
    - Kasrekeningen over de periode 14 mei 1940 tot 28 februari 1945, met geleidebrieven [FLV]., 1942-1945; 1096; 1 omslag
  - A1 IA Institut International d'Agriculture, 2.2
    - Ingekomen berichten afkomstig van H. van Haastert, gedelegeerde voor Nederland en Nederlands-Indië bij het Internationaal Landbouw Instituut te Lissabon [IA]., 1941-1943; 1097; 1 omslag
      Zie ook inv.nr 1088.
  - A1 LW Landbouwconsulent te Washington, 2.2
    - Rapporten van de Rijkslandbouwconsulent te Washington D.C. [LW]., 1941-1942; 1098; 1 pak
    - Stukken betreffende het verlenen van toestemming aan de landbouwconsulent L.A.H. Peters tot het maken van een studiereis naar Suriname [LW]., 1942; 1099; 1 omslag
  - A1 NDL Nederland, 2.2
    - Stukken betreffende berichtgeving over de economische toestand in Nederland, afkomstig van verschillende bronnen [NDL]., 1940-1942; 1100; 1 omslag
  - A1 PERS Personeel Landbouw en Visserij, 2.2
    - Stukken betreffende personeelsaangelegenheden van het ministerie [PERS]., 1940-1946; 1101; 1 omslag
  - A2 EP(E) Voedselvoorziening, 2.2
    - Documentatie inzake aangelegenheden met betrekking tot voedselrantsoenen in de verschillende Europese landen [EP(E)]., 1940-1945; 1102-1104; 3 pakken
      Alfabetisch op landennaam geordend.
      - A t/m D, 1102
      - E t/m I, 1103
      - J t/m Z, 1104
    - Stukken betreffende aangelegenheden met betrekking tot de volksgezondheid [EP(E)]., 1941-1945; 1105; 1 pak
    - Stukken betreffende regeling van registratie en vergoeding van oorlogsschade op landbouwgebied [EP(E)]., 1944-1945; 1106; 1 omslag
    - Stukken betreffende de werkzaamheden van de Technical Advisory Committee on Nutrition en sub-commissies van het Allied Post-War Requirements Bureau. [EP(E-01), EP(E-02), EP(E-03)]., 1943; 1107; 1 pak
    - Stukken betreffende de aanschaf van plantenziekten-bestrijdingsmiddelen [EP(E-04)]., 1943-1945; 1108; 1 pak
    - Stukken betreffende de werkzaamheden van de Sub-Committee on Seeds van het Allied Post-War Requirements Bureau [EP(E-05)]., 1942-1944; 1109; 1 omslag
    - Stukken betreffende de werkzaamheden van de Agricultural Machinery Sub-Committee van het Allied Post-War Requirements Bureau [EP(E-06)]., 1942-1944; 1110; 1 pak
    - Notulen van vergaderingen van de Agricultural Supplies Sub-Committee, subcommissie van de Technical Advisory Committee on Agriculture, over de periode december 1942 - september 1943 [EP(E-07)]., 1942-1943; 1111; 1 omslag
    - Stukken betreffende het instellen van een onderzoek naar de omvang van het te verwachten gebrek aan arbeidskrachten in de landbouw na de oorlog in diverse landen [EP(E-08)]., 1942; 1112; 1 omslag
    - Notulen van vergaderingen van de Technical Advisory Committee on Agriculture over de periode april 1942 - juli 1943 [EP(E-08)]., 1942-1943; 1113; 1 omslag
      Bevat ook code A.
    - Stukken betreffende landbouwcontrolesystemen in diverse landen [EP(E-08)]., 1943; 1114; 1 omslag
    - Stukken betreffende raming van de ravitailleringsbehoeften aan voedsel in Europa na de oorlog [EP(E-09)]., 1941-1943; 1115; 1 omslag
    - Stukken betreffende raming van de behoeften aan diverse goederen in diverse landen na de oorlog [EP(E-09)]., 1942-1943; 1116; 1 omslag
    - Stukken betreffende het Allied Minimum Imports Programme [EP(E-10)]., 1943; 1117; 1 pak
    - Stukken betreffende de werkzaamheden van de Sub-Committee on Livestock van het Allied Post-War Requirements Bureau [EP(E-11), EP(E-12), EP(E-13)]., 1942-1944; 1118; 1 pak
    - Stukken betreffende de activiteiten van de United Nations Relief and Rehabilitation Administration [EP(E-14)]., 1943; 1119; 1 pak
      Bevat veel kranteknipsels.
    - Stukken betreffende reliefaangelegenheden in het algemeen en voor Nederland in het bijzonder [EP(E-15)]., 1941-1944; 1120; 1 pak
    - Stukken betreffende organisatie, taak en werkwijze van het Militair Gezag [EP(E-16)]., 1942-1944; 1121; 1 pak
    - Stukken betreffende het verzamelen van gegevens die betrekking hebben op de gevolgen van de innundatie van gebieden in Nederland [EP(E-16) en EP(E-16a)]., 1944-1946; 1122; 1 pak
    - Vergaderstukken van de Medische Commissie en de Landbouwcommissie van de Studiegroep voor Reconstructieproblemen (Commissie Rijkens) [EP(E-17)]., 1942-1943; 1123; 1 pak
    - Stukken betreffende behandeling van reliefproblemen bij terugkeer van de regering naar Nederland in gedeelten [EP(E-17)]., 1942-1943; 1124; 1 omslag
    - Stukken betreffende de landbouwcommissie van de Studiegroep voor Reconstructie Problemen [EP(E-18)]., 1942-1944; 1125; 1 pak
      Ter kennisneming ontvangen door C.C.L. Eygenraam.
    - Studiegroep voor Reconstructie-problemen [EP(E-19)]., 1942-1944; 1126; 1 pak
    - Rapporten van R. Prakken te Stockholm inzake aangelegenheden met betrekking tot de landbouw en veeteelt in de verschillende landen van Europa, met indices op land en onderwerp [EP(E-20), EP(E-20a), EP(E-20b)]., 1943-1945; 1127; 1 pak
    - Stukken betreffende de salariëring en werkzaamheden van R. Prakken te Stockholm [EP(E-20a)]., 1944-1945; 1128; 1 omslag
    - Stukken betreffende de mogelijkheden tot het dehydreren van voedsel [EP(E-21)]., 1943-1944; 1129; 1 pak
    - Stukken betreffende behandeling van aangelegenheden inzake behoefteraming, aanvoer en distributie van vis tijdens en na de oorlog (Allied technical advisory sub-committee on white fish and herrings) [EP(E-22)]., 1943-1944; 1130; 1 pak
    - Stukken betreffende behandeling van exportaangelegenheden tijdens de oorlog en onderzoeken van exportmogelijkheden na de oorlog [EP(E-23)]., 1940-1945; 1131-1140; 10 omslagen
      Bevat ook de codes LR, BOL en VR.
      - Algemeen, 1131
      - België, 1132
      - Blik, 1133
      - Bloembollen, 1134
      - Bloemisterij en boomkwekerijprodukten, 1135
      - Groenten, 1136
      - Vee, 1137
      - Zaaizaad en pootgoed, 1138
      - Zaden, 1139
      - Zuivelprodukten, 1140
    - Stukken betreffende de uitvoer van bloembollen uit Nederland [EP(E-23) en EP(E-45)]., 1944-1946; 1141; 1 pak
      EP(E) codes later gewijzigd in T.bl.
    - Stukken betreffende onderzoek naar herstel van de uitvoer van boomkwekerijprodukten uit Nederland [EP(E-23) en EP(E-45b)]., 1945; 1142; 1 omslag
      EP(E) codes later gewijzigd in T.b.
    - Stukken betreffende de aanschaf van produktiemiddelen voor de produktie en de export van vruchtenpulp [EP(E-23), EP(E-45c), EP(E-45d) en EP(E-45e)]., 1945-1946; 1143; 1 pak
      EP(E) codes later gewijzigd in T.f.
    - Stukken betreffende bemiddeling bij de im- en export van vee [EP(E-23), EP(E-45e) en EP(E-45f)]., 1945-1946; 1144; 1 omslag
      EP(E) codes later gewijzigd in V.exp.
    - Stukken betreffende behandeling van het ravitailleringsvraagstuk ten aanzien van vruchten en vruchtenprodukten [EP(E-23a)]., 1942-1944; 1145; 1 omslag
    - Staten welke een overzicht geven van de aan te kopen en aangekochte goederen door het Netherlands Government Food Purchasing Bureau [EP(E-24)]., 1941; 1146; 1 omslag
    - Stukken betreffende richtlijnen voor de naoorlogse financiële en economische reconstructie van Nederland [EP(E-24)]., 1942; 1147; 1 omslag
    - Nota aan de Koningin inzake de door de verschillende ministeries aangekochte goederen [EP(E-24)]., 1944; 1148; 1 stuk
    - Stukken betreffende de aankoop van goederen in de militaire periode [EP(E-24)]., 1944; 1149; 1 omslag
    - Stukken betreffende de werkzaamheden van de Interdepartementale Commissie voor Aankopen [EP(E-24)]., 1944; 1150; 1 omslag
      Lidmaatschapsarchief van C.C.L. Eygenraam.
    - Nota van de afdeling Economische Politiek inzake de voortgang van aankopen voor de naoorlogse ravitaillering van Nederland [EP(E-24)]., 1944; 1151; 1 stuk
    - Correspondentie met het Ministry of Food te Londen [EP(E-24)]., 1944-1945; 1152; 1 omslag
    - Stukken betreffende bemiddeling bij de export van oesters [EP(E-24) en (EP(E-45b)]., 1945; 1153; 1 omslag
      EP(E) codes later gewijzigd in Vo.v.
    - Correspondentie met de United Nations Relief and Rehabilitation Administration te Londen [EP(E-24) en EP(E-38)]., 1944-1945; 1154; 1 omslag
      Deels ontvangen en opgemaakt door A.Th. Lamping als Nederlands gedelegeerde in de Committee of Council for Europe.
    - Stukken betreffende raming van de benodigde hoeveelheden blik ten behoeve van de produktie van conservenblikken [EP(E-24) en EP(E-45)]., 1945; 1155; 1 omslag
      Later code LVM 3.
    - Stukken betreffende bemiddeling bij de im- en export van veevoeders [EP(E-24) en EP(E-55)]., 1945; 1156; 1 omslag
      EP(E) codes later gewijzigd in V.v.
    - Stukken betreffende de aankoop van reliefgoederen [EP(E-24a), EP(E-24b)]., 1944-1945; 1157; 1 pak
    - Rapporten over de voedselvoorziening in Nederland afkomstig van Bureau Inlichtingen [EP(E-25)]., 1941-1945; 1158; 1 pak
    - Rapporten afkomstig van Bureau Inlichtingen over produktie, afzet, invoer in en uitvoer uit Nederland van grondstoffen [EP(E-26)]., 1942-1945; 1159; 1 pak
    - Stukken betreffende de inventarisatie van de Nederlandse veestapel [EP(E-27)]., 1943-1945; 1160; 1 omslag
    - Stukken afkomstig van het Bureau Inlichtingen met betrekking tot de situatie in Nederland [EP(E-29)]., 1942-1944; 1161; 1 pak
    - Verslagen van verhoren van Engelandvaarders [EP(E-30)]., 1943-1944; 1162; 1 pak
    - Stukken betreffende de voedselrantsoenen in Nederland [EP(E-31A)]., 1943-1945; 1163; 1 pak
    - Stukken betreffende de laatste dagen van de bezetting van Nederland [EP(E-31A)]., 1945; 1164; 1 omslag
    - Staten welke een overzicht geven van de calorieënwaarde en de kosten van de rantsoenen in Nederland [EP(E-31A)]., 1945; 1165; 1 omslag
    - Commissie van Advies inzake Reconstructie van de Nederlandse Veestapel [EP(E-32)]., 1943-1944; 1166; 1 pak
    - Stukken betreffende de ravitaillering en de grondstoffenvoorziening van Nederland [EP(E-33)]., 1940-1944; 1167; 1 omslag
    - Stukken betreffende de tarweconferentie te Washington en de supply markets op landbouw gebied [EP(E-34)]., 1941-1942; 1168; 1 omslag
    - Stukken betreffende de agrarische reconstructie van Nederland na de bezetting [EP(E-35)]., 1941-1942; 1169; 1 omslag
    - Stukken betreffende de capaciteit van en de benodigde goederen voor de verwerkende industrie [EP(E-36)]., 1940-1944; 1170; 1 omslag
    - Stukken betreffende de werkzaamheden van de Committee of Council for Europe en de Standing Technical Committee on Agriculture van de United Nations Relief and Rehabilitation Administration [EP(E-37)]., 1943-1945; 1171; 1 omslag
    - Stukken betreffende verzamelen van gegevens met betrekking tot het bosbeheer in Nederland [EP(E-37)]., 1943-1945; 1172; 1 omslag
      EP(E) code later gewijzigd in Bos al 1.
    - Correspondentie met de Nederlandse Economische, Financiële en Scheepvaart Missie te Washington [EP(E-37)]., 1944-1945; 1173; 1 pak
    - Stukken betreffende opgaven van importbehoeften van specerijen [EP(E-37) en EP(E-45c)]., 1944-1945; 1174; 1 omslag
      EP(E) codes later gewijzigd in T.sp.
    - Stukken betreffende de Technical Advisery Sub-Committee on Agriculture [EP(E-38)]., 1944; 1175; 1 omslag
    - Stukken betreffende de Standing Technical Sub-Committee on Agriculture [EP(E-39)]., 1943-1944; 1176; 1 pak
    - Stukken betreffende het verzamelen van gegevens ten aanzien van veeslachtingen in Nederland [EP(E-40)]., 1942-1944; 1177; 1 omslag
    - Stukken betreffende het overleg in het kader van de United Nations Relief and Rehabilitation Administration over naoorlogse behoeften aan vee en veevoer (Expert Panel on Livestock van de Standing Technical Sub-Committee on Agriculture) [EP(E-40)]., 1944-1945; 1178; 1 omslag
    - Stukken betreffende de aankoop van landbouwwerktuigen (o.a. Expert Panel on Agricultural Machinery van de Standing Technical Sub-committee on Agriculture) [EP(E-41)]., 1943-1945; 1179; 1 pak